# 种羊后续支出如何处理？

提问人：wx_5fcf75e2dc90 时间：2023-03-23 11:44:15
想问一下，一家企业 1 月份外购了一批种羊， 8 月份这些种羊现在生了一批羊羔。假设这个期间发生了 10000 元的饲料、人员工资、药品等费用，这些费用要怎么做账？是： 借：制造费用： 10000 ，贷：原材料 、应付职工薪酬等 10000 ， 借：生产成本 10000 ，贷：制造费用 10000
借：消耗性生物资产 10000 贷：生产成本 10000
还是：
借：管理费用 100000 贷：原材料 、应付职工薪酬等 10000
如果9-12月份，这些种羊和羊羔，一共发生了 20000 元的饲料、人员工资、药品等费用，要怎么做账？
是：
借：制造费用： 20000 ，贷：原材料 、应付职工薪酬等 20000 ， 借：生产成本 20000 ，贷：制造费用 20000
借：消耗性生物资产 20000 贷：生产成本 20000
还是：假设这 20000 元，分摊到种羊身上 12000 ，分摊到羊羔身上 8000
借：制造费用： 8000 ，贷：原材料 、应付职工薪酬等 8000 ， 借：生产成本 8000 ，贷：制造费用8000
借：消耗性生物资产 8000 贷：生产成本 8000
借：管理费用 12000 ，贷：原材料 、应付职工薪酬等 12000

回答人：chenyiwei
虽然生物资产准则规定“生物资产在郁闭或达到预定生产经营目的后发生的管护、饲养费用等后续支出，应当计入当期损益”，但随着对生产设备维修支出会计处理实操的变化，与之类似的生产性生物资产的后续管护、饲养费用等后续支出的处理也应当重新考虑，例如应当计入农业生产成本，通过采用系统、合理的方法进行归集和分配，最终转入该生产性生物资产所产出的农产品或者消耗性生物资产的成本中。